【裁判字號】    90,易,3359
【裁判日期】    901213
【裁判案由】    竊盜
【裁判全文】
臺灣臺中地方法院刑事判決                          九十年度易字第三三五九號
    公  訴  人  臺灣台中地方法院檢察署檢察官
    被      告  乙○○
右列被告因竊盜案件，經檢察官提起公訴 (九十年度偵字第一六三三一號)，本院判
決如左：
    主  文
乙○○共同竊盜，累犯，處有期徒刑柒月。
    事  實
一、乙○○曾犯有竊盜、懲治盜匪條例等案件被判處罪刑確定，經定應執行有期徒刑
    九年六月，於民國八十五年五月二十一日獲准假釋出獄並付保護管束，於八十七
    年三月二十六日假釋期滿執行完畢。詎其仍不知悔改，復與姓名、年籍均不詳之
    某一成年男子基於共同意圖為自己不法之所有犯意聯絡，於九十年九月五日凌晨
    四時五十分許，在台中市西屯區○○○街十三號前，共同竊取台火開發股份有限
    公司所有由甲○○所駕駛停放之車號ＥＡ─６９４６號自用小客車一輛。得手後
    ，該不詳姓名成年男子發動該部自用小客車引擎正欲駕駛時，適同址內甲○○聞
    後出外探查見狀即步行欲追趕，該不詳姓名成年男子發現即踩油門加速駕駛該贓
    車逃離現場，乙○○則用手欲打開車門進去該贓車，然因該不詳姓名成年男子駕
    車逃離車速甚快，致乙○○不及打開該車門上車離開，未久，甲○○隨即當場逮
    捕乙○○，並報警前往現場處理。嗣於同日上午七、八時許，某不詳之女子打電
    話要求甲○○須支付新台幣（下同）十五萬元，才要返還該失竊之自用小客車，
    甲○○即速報案處理，並告知該不詳女子目前乙○○在派出所一事，而後該不詳
    女子則再打電話告知失竊之自用小客車現停放在台中市○○路國軍福利品旁，甲
    ○○始會同警員前往該處尋獲該失竊之自用小客車。
二、案經被害人甲○○訴由台中市警察局第四分局報請台灣台中地方法院檢察署檢察
    官偵查起訴。
    理  由
一、訊據被告乙○○矢口否認右揭犯行，並辯稱：當時伊喝酒坐計程車，但行經甲○
    ○失竊自用小客車所在附近下車時，告訴人說有失竊自用小客車之事，伊就幫忙
    找車，但後來他懷疑伊共同竊取該車並報警處理，伊並未離開而跟隨去派出所，
    又當時告訴人喊捉賊，伊見狀就幫忙追趕失竊之車，伊也不是要逃跑，否則不可
    能跟他去派出所，伊並無與他人共同偷竊該自用小客車，不知告訴人會如此說云
    云。經查：右揭犯罪事實，業據告訴人甲○○於警訊及檢察官偵訊時指述歷歷，
    核與查獲時職務報告書所述情節相符，並有贓物保管收據及車籍作業系統─查詢
    認可資料各一紙在卷可稽。復參以案發後有一不詳女子打電話先要求告訴人須付
    十五萬元，然因獲知被告已在派出所，而後始告知竊取之自用小客車停放何處，
    告訴人因而前往尋獲等情，業據告訴人於檢察官偵訊中指訴綦詳，苟被告沒有與
    該不詳姓名成年男子共同竊盜，豈有未拿到金錢即自動告知該自用小客車停放何
    處之理？況本件告訴人既不認識被告，復無任何糾紛或仇隙，為被告所供認，當
    非無端偽指加以構陷之必要。綜上所述，被告前開所辯，乃意圖脫卸刑責之飾詞
    ，要無可採，事證已臻明確，犯行洵堪認定。
二、核被告所為，係犯刑法第三百二十條第一項之普通竊盜罪。被告與不詳姓名之成
    年男子間就上開犯行，有犯意之聯絡及行為之分擔，均為共同正犯。查被告曾犯
    竊盜、懲治盜匪條例等案件被判處罪刑確定，經定應執行有期徒刑九年六月，於
    八十五年五月二十一日獲准假釋出獄並付保護管束，於八十七年三月二十六日假
    釋期滿執行完畢，有臺灣臺中地方法院檢察署刑案資料查註紀錄表及台灣高等法
    院被告全國前案紀錄表在卷可按，其受有期徒刑執行完畢後五年以內再犯本件有
    期徒刑以上之罪，為累犯，應依刑法第四十七條規定加重其刑。爰審酌被告犯罪
    之動機、目的、手段，犯罪所生之危害、犯罪後之態度等一切情狀，量處如主文
    所示之刑，以示懲儆。
據上論斷，應依刑事訴訟法第二百九十九條第一項前段，刑法二十八條、第三百二十
條第一項、第四十七條、罰金罰鍰提高標準條例第一條前段判決如主文。
中    華    民    國      九十      年    十二      月    十三          日
                               臺灣臺中地方法院刑事第三庭
                                         法  官  李  國  禎
右正本證明與原本無異。
如不服本判決，應於判決送達後十日內向本院提出上訴狀，上訴於臺灣高等法院臺中
分院( 須附繕本 )。
                                         書記官
中    華    民    國      九十      年    十二      月    十三          日
附錄法條：
刑法第三百二十條第一項
意圖為自己或第三人不法之所有，而竊取他人之動產者，為竊盜罪，處五年以下有期
徒刑、拘役或五百元以下罰金。


司法院資訊處製作；財團法人民間司法改革基金會備份。
